# 请教陈版主，联营公司新设立了子公司，权益法核算是看其合并报表还是个别报表

提问人：cctinafly 时间：2020-06-19 08:05:08
联营公司新设立了子公司，那么投资方在用权益法核算投资收益的时候，是用联营公司合并报表的归属于母公司的净利润还是联营公司个别报表的净利润呢，能否帮看下有没有准则或者哪里有相关的指南或者解释依据。谢谢！！

回答人：chenyiwei
当联营企业存在子公司时，权益法核算的依据是联营公司合并报表所显示的归属于母公司股东的净利润。

提问人：cctinafly 时间：2020-06-22 10:01:00
想请教一下，会计准则或者什么指南/解释里面有规定这一点的么，似乎找不到条文依据

回答人：chenyiwei
权益法本身就是一种“单行合并”，所以应采用被投资企业的合并报表作为权益法核算的依据。